

Divin NDAYISHIMA

Développeur React / React Native / Next JS / Node.js / NestJS

CONTACT

- **L** +33 6 03 69 75 07
- divin.ndayishima@outlook.com
- 5 rue Franklin,94400 Vitry-sur-Seine

FORMATIONS

Master Analyse Conception et Développement Informatique

Université d'Angers - France 2018 - 2020

Licence Informatique

Université d'Angers - France

2015 - 2018

COMPÉTENCES

Web & Mobile

JavaScript, React JS, React Native, Next JS, Node JS, Java Spring Boot

Base de données

MongoDB, MySQL, PostgreSQL

Tests

Jest, Ava, Puppeteer, Detox

Conteneurisation

Docker

Autres

Bash, Git, Gitlab CI / CD, Microsoft AppCenter, AWS, OVHCloud

PROFIL

Je suis un développeur JavaScript doté d'une expertise robuste en React, React Native et Next.js. Ma maîtrise de ces technologies me permet de créer des interfaces réactives de haut niveau. De plus, je possède des compétences avancées en Node.js et NestJS qui me donnent la possibilité de concevoir des APIs hautement performantes.

Mon parcours de plusieurs années dans le développement se traduit par une capacité éprouvée à produire des résultats exceptionnels. Chaque projet est pour moi l'occasion de déployer des solutions techniques pointues pour répondre aux besoins spécifiques.

EXPÉRIENCES PROFESSIONNELLES

À distance

juin 2022 - aujourd'hui

Norsys x ZOL | Développeur React Native / NestJS

- ✓ Développement de l'application mobile myRAS qui est un accès à l'espace personnel des intérimaires inscrits chez le groupe RAS
- ✓ Architecture, conception des APIs et de nouvelles fonctionnalités
- ✓ Réalisation des tests unitaires et end to end
- React Native, NestJS, MongoDB, Jest, Detox
- 🛱 Agilité, Scrum, Git, Gitlab CI/CD, Docker, Apple Store, Google Play Store, AppCenter

Lyon

nov. 2021 - juin 2022

Norsys x HomeServe | Développeur React JS / Gatsby

- ✓ Développement et maintien des tunnels de souscription aux contrats de prestations
- ✓ Maintien des espaces client existants et développement de nouveaux tunnels de vente suite à des évolutions législatives
- ✓ Réalisation des tests fonctionnels
- React JS, Gatsby, Prismic, Ava, Puppeteer
- 🗘 Agilité, Scrum, Jira, Git, Gitlab CI/CD, Docker

Lyon

sept. 2020 - oct. 2021

Plebicom | Développeur full stack - React JS, React Native, Next JS, Spring

- ✓ Développement Front-End et Mobile de la plateforme eBuyClub
- ✓ Développement Back-End des APIs de la plateforme eBuyClub
- ☑ Développement Mobile des applications marques blanches de Plebicom
- 🎎 JavaScript, React JS, React Native, Next JS, Java Spring Boot
- 🗘 Agilité, Scrum, Jira, Git, Gitlab CI/CD, Apple Store, Huawei AppGallery, Google Play Store

Angers

avr. 2018 - août 2020

Lambdasoft | Développeur React JS / Node JS

- Développement de services associés à des applications de santé
- ☑ Développement d'un outil de gestion d'agendas et de cabinets médicaux
- JavaScript, Node JS, React JS, Bash
- Git, OVHCloud